臺灣高等法院高雄分院刑事判決　　　　　　　　　九十一年度上易字第一五五五號
　　上　訴　人　台灣高雄乙方法院檢察署檢察官
　　被　　　告　丙○○
右上訴人因被告贓物案件，不服台灣高雄乙方法院九十一年度訴字第三二三號中華民
國九十一年九月十七日第一審判決（起訴案號：台灣高雄乙方法院檢察署九十年度偵
字第一七八七二、二０九四三、一八二五五號），提起上訴，本院判決如左：
    主  文
上訴駁回。
    理  由
一、公訴意旨略以：被告丙○○明知同案被告蔡金聰（因搶奪罪，經原審法院判處罪
    刑在案）所持有之諾基亞牌三二一０型序號000000000000000號
    行動電話一支，係於民國九十年六月二十九日下午三時許，在高雄市○○區○○
    街九一號前附近，搶奪路行女子甲○○所得之贓物，竟於九十年七月中旬某日，
    在高雄縣橋頭鄉○○村○○路界樹巷十四號蔡金聰租屋處，收受該手機供己使用
    ，嗣於九十年八月二十一日十二時五十分許，在高雄縣岡山協和街二十八號被告
    丙○○住處，為警搜獲前開手機。因認被告丙○○涉犯刑法第三百四十九條第一
    項收受贓物罪嫌云云。
二、按犯罪事實應依證據認定之，無證據不得推定其犯罪事實，如不能證明被告犯罪
    者，應諭知無罪之判決，刑事訴訟法第一百五十四條、第三百零一條第一項分別
    定有明文。所謂認定犯罪事實之證據，係指足以認定被告確有犯罪行為之積極證
    據而言，苟未能發現相當證據，或證據不足為不利於被告事實之認定時，即應為
    有利於被告之認定，更不必有何有利之證據，亦不能以推測或擬制之方法，以為
    裁判基礎（最高法院二十九年度上字第三一○五號、四十年度台上字第八六號、
    五十六年度台上字第八○七號判例意旨參照）。
三、公訴意旨認被告丙○○涉犯收受贓物罪嫌，無非以被告丙○○及同案被告蔡金聰
    之供詞，被害人甲○○之指訴，並參酌現今手機之市售價格並非低廉，且均為私
    人使用之通訊工具，依一般人之習性甚少將個人之手機交付他人使用，或借取他
    人手機使用，惟本案被告丙○○向被告蔡金聰收受手機時，竟未詢問手機來源，
    顯違常情等，為其論據。訊據被告丙○○堅決否認有贓物之認識，辯稱：我看蔡
    金聰身上有二、三支行動電話，心想自己行動電話正巧壞了無法使用，才向蔡金
    聰隨手借了一支來使用，並插上自己的ＳＩＭ卡，我不知道手機是蔡金聰搶來的
    等語。
四、經查：
(一)上開諾基亞牌三二一０型序號000000000000000號行動電話一支
    ，為被害人甲○○所有，同案被告蔡金聰於九十年六月二十九日下午三時許，在
    高雄市○○區○○街九一號前附近，搶奪被害人甲○○所有上開行動電話得手之
    事實，業據蔡金聰於警偵訊及原審供認不諱，並經被害人甲○○於警訊中指訴綦
    詳，復有被害人甲○○領回行動電話出具之贓物認領保管收據一張附卷可參，上
    開行動電話確為同案被告蔡金聰搶奪而得之贓物，至為明灼。
(二)被告丙○○於九十年七月中旬某日，在高雄縣橋頭鄉○○村○○路界樹巷十四號
    蔡金聰租屋處，向蔡金聰收受該手機供己使用，嗣於九十年八月二十一日十二時
    五十分許，在其高雄縣岡山協和街二十八號住處，為警搜獲上開行動電話等情，
    已經被告丙○○坦白承認，核與蔡金聰於警偵訊及原審所供相符，被告丙○○確
    係向蔡金聰借用並收受上開行動電話使用，固屬實情，惟被告丙○○否認有贓物
    之認識，蔡金聰亦始終供述：丙○○不知道行動電話是我搶來的等語明確，足證
    被告丙○○所辯，堪予採信。
(三)衡諸一般社會常情，行動電話之使用已十分普遍，而一人同時持有多支行動電話
    之情形，亦所在多有，且上開行動電話機型為諾基亞牌三二一０型，已屬較舊型
    之機種，又係已使用過之舊品，其價值不高，被告僅向蔡金聰借用行動電話機具
    ，並無使用該行動電話原本填裝之ＳＩＭ卡，故該行動電話之價值應僅數千元而
    已，被告於借用時未詳查該行動電話之來源，應無悖於情理，尚難以被告未詢問
    該行動電話之來源，即認定被告有贓物之認識。
五、綜上所述，本院調查所得證明不足以證明被告丙○○確有公訴意旨所指犯行。此
    外，復查無其他積極證據，不能證明被告犯罪，揆諸首揭說明，自應諭知被告無
    罪。原審法院諭知被告無罪，並無不合。檢察官上訴意旨指摘原判決諭知被告無
    罪不當，為無理由，應予駁回。
據上論斷，應依刑事訴訟法第三百六十八條，判決如主文。
本案經檢察官劉文水到庭執行職務。
中      華      民      國    九十一    年      十二      月    十七    日
                              臺灣高等法院高雄分院刑事第六庭
                                  審判長法官  王憲義
                                        法官  張意聰
                                        法官  范惠瑩
右正本證明與原本無異。
不得上訴。
      法院書記官  馬蕙梅
中      華      民      國    九十一    年      十二      月    十九    日
